臺灣高雄地方法院刑事判決　　　　　　　　　　　　　九十三年度易字第九五九號
　　公　訴　人　臺灣高雄地方法院檢察署檢察官
　　被　　　告　乙○○　男　四.
右列被告因違反毒品危害防制條例案件，經檢察官提起公訴（九十三年度毒偵字第一
四五一號），及移送併案審理（九十三年度毒偵緝字第四七八、九十三年度毒偵字四
一七三、五五二八、九十四年度毒偵字第六十號），嗣因被告就被訴及併案之犯罪事
實為有罪之陳述，經本院告知簡式審判程序意旨，並聽取公訴人及被告之意見後，合
議裁定由受命法官獨任進行簡式審判程序審理，本院判決如左：
    主  文
乙○○連續施用第一級毒品，處有期徒刑拾月，扣案之第一級毒品海洛因貳包（其中
壹包淨重零點零捌公克，空包裝重零點壹玖公克；另壹包淨重零點零陸公克，空包裝
重零點貳壹公克），均沒收銷燬之；又施用第二級毒品，處有期徒刑參月。應執行有
期徒刑壹年，扣案之第一級毒品海洛因貳包（其中壹包淨重零點零捌公克，空包裝重
零點壹玖公克；另壹包淨重零點零陸公克，空包裝重零點貳壹公克），均沒收銷燬之
。
    事  實
一、 乙○○前因施用第二級毒品安非他命案件，經臺灣高雄地法院以八十八年度毒
     聲字第三八○三號裁定令入戒治處所施以強制戒治一年，於民國八十九年五月
     二十六日保護管束期滿，並由台灣高雄地方法院檢察官於八十九年五月三十一
     日以八十九年度戒毒偵字第六五０號不起訴處分確定。又於該不起訴處分確定
     後之五年內之自九十二年十月底某日起至九十二年十一月十九日間再因連續施
     用海洛因，被台灣高雄地方法院檢察署檢察官於九十二年十二月二十四日以九
     二年度毒偵字第六八四四號起訴（該案後經臺灣高雄地方法院於九十三年七月
     九日以九十三年度訴字第三五三號判處有期徒刑八月確定，不構成累犯）。
二、詎乙○○於前受強制戒治執行完畢釋放後五年以內，明知海洛因及安非他命業經
    公告為毒品危害防制條例第二條第二項所列管之第一、二級毒品，不得非法持有
    、施用，竟於九十二年十一月十九日間被查獲而遭起訴後，仍不知悔改，而另行
    起意，基於施用第一級毒品海洛因及第二級毒品安非他命之概括犯意，連續為下
    列之犯行：
（一）、於九十三年三月十八日下午一時五十分許回溯二十四小時內（扣除遭警公權
        力羈留時間），在不詳地點施用第二級毒品甲基安非他命；又其明知海洛因
        係行政院衛生署公告管制之第一級毒品，未經許可不得持有，卻仍於九十三
        年三月十八日中午十二時二十五分許，在高雄市旗津區○○○路壘球場旁，
        以新台幣五百元之代價，向一年籍不詳、綽號「阿狗」之成年男子購得第一
        級毒品海洛因一包，嗣於同日中午十二時四十分許，在高雄市○○區○○路
        三十巷巷口前，因形跡可疑為警上前盤查而查獲，並扣得海洛因一包（淨重
        零點零八公克，空包裝重零點一九公克）。
（二）、自九十三年五月間起，至同年六月五日九時四十分許回溯二十四小時內，在
        不詳處所，施用第一級毒品海洛因，為警於九十三年六月五日九時四十分許
        ，在高雄市旗津區○○○路與復興巷口通緝到案，經採尿送驗而查獲。
（三）、於九十三年七月二十九日時二十二時分許起，回溯二十四小時內之某時點，
        在不詳地點，將海洛因用針筒注射之方式施用，嗣於九十三年七月二十九日
        十二時二十分許，在高雄市○○區○○路一巷二六號前為警查獲，並當場扣
        得海洛因一小包 (淨重零點零六公克，空包裝重零點二一公克），經將其查
        獲當日排放之尿液送驗後發現呈現嗎啡陽性反應。
（四）、於九十三年八月十三日十一時二十五分許回溯二十四小時內某時，在不詳處
        所，施用第一級毒品海洛因，為警於九十三年八月十三日十一時十分許，在
        高雄市旗津區復興巷二十三之四十號前通緝到案，經採尿送驗而查獲。
（五）、於九十三年十月二十九日十一時回溯二十四小時內，在不詳處所，持有並進
        而施用第一級毒品海洛因一次，嗣為警於九十三年十月二十九日十一時許，
        在高雄市旗津區○○○路與義竹路口通緝到案，經採尿送驗而查獲。
三、案經高雄市政府警察局鼓山山分局報請台灣高雄地方法院檢察署檢察官分別偵查
    起訴及移送併案審理。
    理  由
一、按本件被告所犯係死刑、無期徒刑、最輕本刑為三年以上有期徒刑以外之罪，其
    於準備程序就前揭被訴事實為有罪之陳述，經受命法官告知簡式審判程序之旨，
    並聽取其與公訴人之意見後，本院認無不得或不宜改依簡式審判程序進行之處，
    爰依刑事訴訟法第二百七十三條之一第一項、第二百八十四條之一，裁定本件由
    受命法官獨任進行簡式審判程序，合先敘明。
二、被告雖於九十二年十月底某日起至九十二年十一月十九日間再因連續施用海洛因
    ，被台灣高雄地方法院檢察署檢察官於九十二年十二月二十四日以九二年度毒偵
    字第六八四四號起訴，後經臺灣高雄地方法院於九十三年七月九日以九十三年度
    訴字第三五三號判處有期徒刑八月確定，但被告於該案被查獲後，已被檢察官起
    訴在案後，在於本案之九十三年三月十八日開始施用，時間相隔四個月左右，且
    是在被起訴後才又施用顯係另行起意犯之，而為前案起訴及判決效力所不及，先
    予敘明。
三、右揭被告非法施用第二級毒品安非他命及連續施用第一級毒品海洛因及之犯罪事
    實，業據被告於本院審理時供認不諱，且被告於九十三年三月十八日下午一時五
    十分許被查獲當時所採集之尿液，經送檢驗結果，呈甲基安非他命陽性反應；同
    年於九十三年六月五日九時四十分許、九十三年七月二十九日時二十二時分許、
    九十三年八月十三日十一時二十五分許、於九十三年十月二十九日十一時許，為
    警查獲當時所採集之尿液，經送檢驗結果，呈毒品嗎啡陽性反應，此分別有高雄
    市立凱旋醫院所出具之煙毒尿液檢驗成績書及三份及該醫院濫用藥物尿液檢驗報
    告二份在卷可稽，又扣案之白色粉末二包，經送法務部調查局檢驗，均含有海洛
    因成分，有該局調科壹字第二二００一七一七三號、第000000000號鑑
    定通知書二紙附卷可證。綜上，足認被告自白與證據相符，其確有施用第二級毒
    品安非他命及連續施用第一級毒品海洛因及之犯行，洵堪認定。
四、被告前因施用第二級毒品安非他命案件，經臺灣高雄地法院以八十八年度毒聲字
    第三八○三號裁定令入戒治處所施以強制戒治一年，於民國八十九年五月二十六
    日保護管束期滿，並由台灣高雄地方法院檢察官於八十九年五月三十一日以八十
    九年度戒毒偵字第六五０號不起訴處分確定，有臺灣高等法院被告全國前案紀錄
    表及臺灣高雄地方法院檢察署刑案資料查註紀錄表各一份附卷可按。是被告於五
    年內再犯施用毒品案件，業已合於「於觀察、勒戒或強制戒治執行完畢釋放後，
    五年內再犯施用毒品之罪」之起訴要件，應依法論罪科刑。
五、按海洛因、安非他命，分別為毒品危害防制條例第二條第二項所稱之第一級、第
    二級毒品。是核被告所為，係犯毒品危害防制條例第十條第一項、第二項之施用
    第一級、第二級毒品罪。被告施用第一級、第二級毒品前，持有第一級、第二級
    毒品之行為，為施用第一級、第二級毒品前之低度行為，應為施用第一級、第二
    級毒品之高度行為所吸收，不另論罪。被告先後多次施用海洛因犯行，時間緊接
    ，犯罪構成要件相同，顯係基於概括犯意為之，應依連續犯之規定論以一罪，並
    加重其刑。被告所犯上開二罪間，犯意各別、行為互殊，觸犯構成要件相異之罪
    名，自應分論併罰。爰審酌被告於前經觀察、勒戒及強制戒治執行完畢釋放後，
    仍未能徹底戒絕毒品，五年內再犯本件施用毒品罪，且於被查獲後一再施用，顯
    見其自制力不足，無法擺脫毒品，未能體悟施用毒品對自己、家人造成之傷害及
    社會之負擔，惟念所犯施用毒品罪乃屬戕害自身身心健康行為，尚未對他人造成
    實害，其行為本身對社會所造成之危害並非直接，反社會性之程度應屬較低，且
    其犯後已坦認犯行，以及其犯罪動機、目的、手段、智識程度，復參以被告於本
    院一再表明目前已有正當之工作與生活，顯見其尚有悔改之心及被告除前述多次
    施用毒品前科外，並無其他類型犯罪前科，足認被告未因施用毒品之需求，而為
    其他犯罪，有台灣高等法院被告全國前案紀錄表附卷可按等一切情狀，分別量處
    如主文所示之刑，並定應執行之刑，以資懲儆。
六、又扣案之白粉二包（其中壹包淨重零點零捌公克，空包裝重零點壹玖公克；另壹
    包淨重零點零陸公克，空包裝重零點貳壹公克），經送驗結果確含第一級毒品海
    洛因成分，而包裝袋復無法與毒品海洛因、安非他命剝離，自均應依同條例第十
    八條第一項前段之規定，諭知沒收銷燬之；至於鑑識耗損之海洛因，既已滅失，
    爰不再行諭知沒收銷燬，併此敘明。
七、移送併辦部分之犯行，雖未據公訴人起訴，然與前揭已起訴部分有連續犯之裁判
    上一罪關係，當為起訴效力所及，本院自應一併審理，附此敘明。
八、據上論斷，應依刑事訴訟法第二百七十三條之一第一項、第二百八十四條之一、
    第二百九十九條第一項前段，毒品危害防制條例第十條第一項、第二項、第十八
    條第一項前段，刑法第十一條前段、第二條第一項前段、第五十六條、第五十一
    條第五款，判決如主文。
本案經檢察官甲○○到庭執行職務。
中      華      民      國    九十四    年      一      月    二十八    日
                                  臺灣高雄地方法院刑事第八庭
                                      法  官  陳樹村
右正本證明與原本無異。
如不服本判決，應於判決送達後十日內，向本院提出上訴狀。
                                      書記官  周祺雯
中      華      民      國    九十四    年      一      月    二十八    日
附錄本判決論罪科刑法條：
毒品危害防制條例第十條
施用第一級毒品者，處六月以上五年以下有期徒刑。
施用第二級毒品者，處三年以下有期徒刑。
